【裁判字號】    89,訴,629
【裁判日期】    890726
【裁判案由】    毒品危害防制條例
【裁判全文】
臺灣板橋地方法院刑事判決                          八十九年度訴字第六二九號
    公  訴  人  臺灣板橋地方法院檢察署檢察官
    被      告  甲○○
    公設辯護人  乙○公設辯護人
右列被告因違反毒品危害防制條例案件，經檢察官提起公訴（八十八年度偵字第一九
九六九號），乙○判決如左：
    主  文
甲○○連續轉讓第一級毒品，累犯，處有期徒刑壹年貳月。
扣案之第一級毒品貳包（驗餘淨重零點柒捌公克）均沒收銷燬。
    事  實
一、甲○○前因麻醉藥品管理條例案件，經乙○判處有期徒刑七月，臺灣高等法院駁
    回上訴確定，於民國八十五年三月十八日縮刑期滿執行完畢，復因麻醉藥品管理
    條例案件，經臺灣桃園地方法院判處有期徒刑九月確定，於八十六年十二月三日
    縮刑期滿執行完畢，竟不知悔改，明知海洛因為毒品危害防制條例所規定之第一
    級毒品，竟基於轉讓第一級毒品海洛因之概括犯意，自八十八年八月初起至八十
    八年八月二十四日止，在台北縣鶯歌鎮○○○路一九五號丙○○住處，連續轉讓
    海洛因予丙○○五次，均供丙○○以注射方式施用海洛因。嗣於八十八年八月二
    十四日十四時三十分許，為警在台北縣鶯歌鎮○○○路一九五號查獲甲○○與丙
    ○○，並在甲○○身上及丙○○房間內，查扣海洛因二包（驗餘淨重０．七八公
    克）、吸管小鏟子二支、分裝塑膠袋二大包及電子磅秤一台。
二、案經台北縣警察局三峽分局報請臺灣板橋地方法院檢察署檢察官偵查起訴。
    理  由
一、訊據被告甲○○矢口否認有轉讓海洛因之犯行，辯稱：伊沒有轉讓海洛因給丙○
    ○，伊也沒有賣海洛因給丙○○，海洛因是丙○○自己的，房間裡查獲的（即吸
    管小鏟子二支、分裝塑膠袋二大包及電子磅秤一台）都是一位姓翁的帶來的云云
    ，惟查右揭無償轉讓海洛因之事實，業據證人丙○○於警訊時證稱：有時他（即
    指被告）請伊的等語（見偵查卷第十八頁背面），及於偵查中證稱：伊沒有向他
    買，都是他請伊的等語（見偵查卷第五十一頁），復於乙○審理時證稱：他沒有
    賣伊，是免費提供給伊吸食的等語不移（見乙○八十九年六月二十七日訊問筆錄
    ），而被告丙○○與被告係多年好友並無仇怨之情，亦據證人丙○○證述及被告
    自承在卷（見偵查卷第十六頁、第五十一頁背面），再參諸證人丁○○即丙○○
    之哥哥亦於乙○審理時證稱：因為伊弟弟沒有那些東西，所以伊判斷八十八年八
    月二十四日在伊家查獲的東西是甲○○的，甲○○事實上是用賣的還是給伊弟弟
    伊不知道，是在查獲前二天伊弟弟都跟甲○○在家裡用海洛因，所以伊覺得不是
    甲○○提供就是他賣給伊弟，伊沒有當場看到過甲○○提供海洛因或賣海洛因給
    伊弟弟，伊只知道伊弟弟那幾天有在用等語（見乙○乙○八十九年五月三十一日
    訊問筆錄），足徵證人丙○○所證稱其施用之海洛因是被告所贈興轉讓之詞，應
    非攀誣被告，被告應有於前揭時、地轉讓海洛因予丙○○之行為，要屬無疑，被
    告前揭所辯，無非狡飾之詞，不足採信。本件事證明確，被告犯行洵堪認定，應
    予依法論處。
二、核被告甲○○所為，係犯毒品危害防制條例第八條第一項之轉讓第一級毒品罪。
    被告持有毒品海洛因之低度行為為轉讓之高度行為所吸收，不另論罪。被告先後
    五次非法轉讓海洛因行為，時間密接，犯罪構成要件相同，顯係基於概括犯意為
    之，均應依連續犯論以一罪並加重其刑。至公訴人雖認被告係自八十八年八月初
    起，在丙○○台北縣鶯歌鎮○○○路一九五號住處，以每包第一級毒品海洛因新
    台幣（下同）一千元之價格，連續五次販賣海洛因予丙○○，而認被告係犯毒品
    危害防制條例第四條第一項之販賣第一級毒品海洛因罪嫌云云，惟查，販賣毒品
    罪，須以營利為目的，而本件被告係無償贈送海洛因予丙○○注射施用之情，業
    據證人丙○○於警訊、偵查及乙○審理時證述屬實（詳如前述），雖證人丙○○
    曾於警訊中證稱被告曾販賣海洛因予伊施用之詞，惟業據證人丙○○於偵查及乙
    ○審理時翻異前詞予以堅決否認，則證人丙○○於警訊中指證被告販賣海洛因，
    即非無瑕疪可指，要難遽為採信，又被告贈送海洛因予丙○○施用，既未據以獲
    利，自難認係以營利為目的，要與販賣之構成要件不合，被告自無販賣第一級毒
    品海洛因之情事可言，是公訴人起訴法條容有未洽，應予變更。又查被告甲○○
    前因麻醉藥品管理條例案件，經乙○判處有期徒刑七月，臺灣高等法院駁回上訴
    確定，於民國八十五年三月十八日縮刑期滿執行完畢，復因麻醉藥品管理條例案
    件，經臺灣桃園地方法院判處有期徒刑九月確定，於八十六年十二月三日縮刑期
    滿執行完畢，有台灣高等法院檢察署刑案紀錄簡覆表附卷足憑，其於五年之內，
    再犯本件有期徒刑以上之罪，係屬累犯，應依刑法第四十七條之規定加重其刑。
    爰審酌被告犯罪動機、目的、手段、犯後態度，暨轉讓海洛因予他人施用，對於
    他人身心健康之危害甚鉅等一切情狀，量處如主文所示之刑，以資懲儆。至扣案
    之海洛因二包（驗餘淨重０．七八公克），係查獲之毒品，不問屬於犯人與否，
    應依毒品危害防制條例第十八條第一項前段規定，併予宣告沒收銷銷燬。至查扣
    之吸管小鏟子二支、分裝塑膠袋二大包及電子磅秤一台，被告既否認為其所有，
    亦無其他證據足以證明與前揭轉讓海洛因行為有何關聯，爰不併為宣告沒收。
三、至移送併辦意旨（即八十九年度偵字第九五六四號案卷）略以：被告甲○○意圖
    營利，將購入之海洛因、安非他命分裝後，再以每小包一千元之價格販售予不特
    定人士圖利，嗣於八十九年五月十二日凌晨三時許，在台北縣鶯歌鎮○○路一二
    九巷與永智街口，查獲甲○○，並在其所騎乘之機車上查獲海洛因十九包（毛重
    七．六公克）安非他命六包（毛重九公克）販毒聯絡之行動電話0000000
    000號乙具、復於同日凌晨四時三十分許，在台北縣三峽鎮○○路四四七號八
    樓之四，起獲海洛因五包（毛重二十一．五公克）、安非他命六包毛重二十五．
    九公克）、行動電話三具、分裝袋一百個、注射針筒六支、吸食器一組、電子秤
    一台、研磨海洛因碗二個，因認被告甲○○涉有毒品危害防制條例第四條第一項
    、第二項之販賣第一、二級毒品海洛因、安非他命罪嫌及同條例第五條第一項、
    第二項之意圖販賣而持有第一、二級毒品海洛因、安非他命罪嫌云云。經查，併
    辦意旨認被告涉有前揭販賣第一、二級毒品海洛因、安非他命及意圖販賣而持有
    第一、二級毒品海洛因、安非他命等罪嫌，無非以被告甲○○於警訊筆錄坦承不
    諱及查扣多達二十四包海洛因、十二包安非他命及其他分裝等物為其論據，惟被
    告除涉及販賣第一、二級毒品海洛因、安非他命及意圖販賣而持有第一、二級毒
    品海洛因、安非他命之罪嫌外，並無其他證據足資證明被告亦有轉讓第一級毒品
    海洛因之行為，是移送併辦部分，顯與前揭被告論罪科刑之轉讓第一級毒品海洛
    因犯行，行為互殊，並非屬裁判上一罪之關係，乙○自不得審究前揭併辦部分，
    應退回該併辦部分，由檢察官另行依法處理。
據上論斷，應依刑事訴訟法第二百九十九條第一項前段、第三百條，毒品危害防制條
例第八條第一項、第十八條第一項前段，刑法第五十六條、第四十七條，判決如主文
。
本案經檢察官楊仲農到庭執行職務
中    華    民    國      八十九      年      七      月      二十六    日
                                      臺灣板橋地方法院刑事第六庭
                  法  官  葉  靜  芳
右正本證明與原本無異。
如不服本判決，應於判決送達後十日內，向乙○提出上訴狀。
                                          書記官  黃  大  千
中    華    民    國      八十九      年      七      月       三十一   日
附錄本判決論罪科刑法條：
毒品危害防制條例第八條：
轉讓第一級毒品者，處一年以上七年以下有期徒刑，得併科新臺幣一百萬元以下罰金
。
轉讓第二級毒品者，處六月以上五年以下有期徒刑，得併科新臺幣七十萬元以下罰金
。
轉讓第三級毒品者，處三年以下有期徒刑，得併科新臺幣三十萬元以下罰金。
前三項之未遂犯罪之。


司法院資訊處製作；財團法人民間司法改革基金會備份。
